【裁判字號】    98,訴,1006
【裁判日期】    990309
【裁判案由】    偽造文書等
【裁判全文】
臺灣嘉義地方法院刑事判決              98年度訴字第1006號
公  訴  人  臺灣嘉義地方法院檢察署檢察官
被      告  甲○○
上列被告因竊盜案件，經檢察官提起公訴（98年度偵字第587、
3136、3235號），被告就被訴事實為有罪之陳述，本院裁定行簡
式審判程序，判決如下：
    主  文
甲○○共同攜帶兇器竊盜，處有期徒刑柒月。減為有期徒刑參月
又拾伍日，如易科罰金，以新臺幣壹仟元折算壹日。
    犯 罪 事 實
一、甲○○與乙○○（由本院另行審理）基於意圖為自己不法所
    有之犯意聯絡，於民國95年9月18日某時，由乙○○駕駛其
    不知情配偶莊秀欐所有車牌號碼2D-9825號自小客車搭載甲
    ○○，在臺北市○○區○○路一段128號前，由甲○○攜持
    客觀上足認為兇器之螺絲起子及活動扳手各1支，插入戴佩
    龍所有車牌號碼5501-DX號福特六和廂型車之車門鑰匙孔後
    ，強行撬開車門，啟電後駛離現場而竊取得手。
二、案經保安警察隊第三總隊第二大隊報請臺灣臺南地方法院檢
    察署檢察官呈請臺灣高等法院檢察署檢察長令轉臺灣嘉義地
    方法院檢察署檢察官偵查起訴。
    理  由
一、本件係經被告甲○○於準備程序當庭表示認罪，而經本院裁
    定以簡式審判程序加以審理，則依據刑事訴訟法第273條之
    2、同法第159條第2項之規定，不適用傳聞法則有關限制證
    據能力之相關規定，合先敘明。
二、上開犯罪事實，業據被告於偵查中、本院準備程序、審理時
    坦承無誤，核與共犯即乙○○於警詢供述情節大致相符，並
    經被害人戴佩龍於警詢指述、證人丙○○於偵查中證述無訛
    ，復有臺北市政府警察局內湖分局車輛失竊電腦輸入單、保
    安警察隊第三總隊車輛尋獲電腦輸入單、車籍查詢-基本資
    料詳細畫面、失車紀錄、保安警察隊第三總隊第二大隊扣押
    筆錄、扣押物品收據暨目錄表、現場蒐證照片、福特六和汽
    車股份有限公司97年8月25日（97）福六（顧服）字第F0811
    4號函、97年9月9日（97）福六（顧服）字第F08112 號函、
    高雄市政府警察局97年10月29日高市警鑑字第0970064041號
    鑑驗通知書等件在卷可證，足認被告自白核與事實相符，其
    犯行洵堪認定。
三、按刑法第321條第1項第3款之攜帶兇器竊盜罪，係以行為人
    攜帶兇器竊盜為其加重條件，此所謂兇器，其種類並無限制
    ，凡客觀上足對人之生命、身體、安全構成威脅，具有危險
    性之兇器均屬之，且祇須行竊時攜帶此種具有危險性之兇器
    為已足，並不以攜帶之初有行兇之意圖為必要（最高法院79
    年臺上字第5253號判例參照）。查被告攜帶行竊之螺絲起子
    及活動扳手均為金屬材質，且可轉開車牌螺絲，堪認在客觀
    上足以對人之生命、身體、安全構成威脅，屬兇器之一種。
    核被告所為，係犯刑法第321條第1項第3款之攜帶兇器竊盜
    罪。被告與乙○○就上揭犯行，有犯意之聯絡及行為之分擔
    ，為共同正犯。又被告於有偵查犯罪權限之機關或人員確知
    其犯本案竊盜犯行前，即主動向有偵查犯罪職務之警員丁○
    ○陳述自己犯上開竊盜罪，業據證人丁○○於本院審理時證
    述無誤（見本院70-72頁），符合刑法第62條前段自首之規
    定，爰依法減輕其刑。爰審酌被告係國中畢業之智識程度，
    正值壯年，肢體健全，不思勞動獲取報酬、攜帶兇器行竊之
    犯罪手段、竊得財物價值及犯罪後尚知坦承犯行，惟未賠償
    被害人等一切情狀，量處如主文所示之刑，以示懲儆。末按
    犯罪在中華民國96年4月24日以前者，除本條例另有規定外
    ，依下列規定減刑：一、死刑減為無期徒刑。二、無期徒刑
    減為有期徒刑20年。三、有期徒刑、拘役或罰金，減其刑期
    或金額2分之1。中華民國96年罪犯減刑條例第2條第1項定有
    明文。本件被告上揭犯行係在96年4月24日以前所為，復無
    不得減刑之例外情形，合於減刑條件，爰併諭知減得之刑及
    易科罰金之折算標準。
四、至被告與乙○○行竊所攜持之螺絲起子及活動扳手各1支，
    固係被告所有供本案犯罪所用之物，惟已丟棄，業據被告於
    本院供明在卷（見本院卷第194頁），亦無證據證明現仍存
    在，且非屬必須沒收之物，故不予宣告沒收，附此敘明。
據上論斷，應依刑事訴訟法第273之1第1項、第299條第1項前段
，刑法第28條、第321條第1項第3款、第62條前段，中華民國96
年罪犯減刑條例第2條第1項第3款、第7條、第9條，判決如主文
。
本案經檢察官林俊良到庭執行職務。
中    華    民    國    99    年    3    月    9    日
                  刑事第四庭    法  官  王慧娟
以上正本證明與原本無異。
如不服本判決應於收受判決後10日內向本院提出上訴書狀，並應
敘述具體理由；其未敘述上訴理由者，應於上訴期間屆滿後20日
內向本院補提理由書（均須按他造當事人之人數附繕本）「切勿
逕送上級法院」。告訴人或被害人如對於本判決不服者，應具備
理由請求檢察官上訴，其上訴期間之計算係以檢察官收受判決正
本之日期為準。
中    華    民    國    99    年    3    月    9    日
                                書記官  高文靜
附錄法條：
中華民國刑法第321條第1項第3款
犯竊盜罪而有左列情形之一者，處 6 月以上、 5 年以下有期徒
刑：
三、攜帶兇器而犯之者。

司法院資訊處製作；財團法人民間司法改革基金會備份。
